【裁判字號】    95,破抗,17
【裁判日期】    950331
【裁判案由】    破產宣告
【裁判全文】
臺灣高等法院民事裁定                  95年度破抗字第17號
抗 告 人  甲○○
上列抗告人因聲請破產宣告事件，對於中華民國95年3月2日臺灣
臺北地方法院95年度破字第26號裁定提起抗告，本院裁定如下：
    主  文
抗告駁回
抗告費用由抗告人負擔。
    理  由
一抗告人聲請及抗告意旨略以：伊積欠富邦銀行、玉山銀行、中
  國信託銀行、荷蘭銀行、花旗銀行、國泰世華銀行、新光銀行
  等銀行信用卡債務，共計新臺幣（下同）1,684,000元。伊於
  近7、8年雖均按期清償，然因銀行信用卡政策之改變，將每期
  應償還之金額，由按貸款總額2％計算，提高為按貸款總額5％
  計算，致伊自民國95年3月份起即無法按期清償。伊已年屆70
  歲，固定收入除3,000元老人年金外，並無其他工作及薪資收
  入，且現已一無所有，遂依破產法之規定聲請和解；又伊於95
  年2月27日具狀陳明，前95年2月10日具狀聲請之真意，係向原
  法院聲請破產之宣告。乃原法院竟駁回伊之聲請，涉有違背情
  理法之原則，爰提起抗告，求予廢棄原裁定云云。
二按破產，固係對不能清償債務之債務人，宣告之；惟破產宣告
  後，如破產財團之財產不敷清償財團費用及財團債務時，法院
  因破產管理人之聲請，應以裁定宣告破產終止，破產法第57條
  及第148條分別定有明文。即破產宣告後，如破產財團之財產
  並不敷清償最基本之財團費用及財團債務，則其他破產債權更
  無法受償，破產程序之進行即無必要，法院應依聲請宣告破產
  程序終止；申言之，倘債務人確係毫無財產，破產財團即不能
  構成，又或破產財團雖勉可組成，惟其破產財團之財產尚不足
  清償破產程序之財團費用及財團債務，則遑論依破產程序清理
  其債務，於此情形，破產之宣告已無實益，自無進行破產程序
  之必要，應駁回債務人破產宣告之聲請，此觀司法院25年院字
  第1505號解釋自明。查抗告人自承其已年屆70歲，所負債務為
  1,684,000元，除有3,000元老人年金之固定收入外，並無其他
  工作及薪資收入，且現已一無所有等情在卷。是依前揭說明，
  原法院以抗告人資產顯難以支付破產法第95、96條各項開銷，
  遑論供清償債務之用，又宣告破產後，須先支付破產財團之管
  理、變價及分配所生之費用，因破產債權人共同利益所需審判
  上之費用，及破產管理人之報酬等財團費用後，將使破產財團
  財產更形減少，債權人將難以受有分配，實無宣告破產之實益
  ，而駁回其破產宣告之聲請，於法尚無不合。抗告意旨指摘原
  裁定不當，求予廢棄，難謂有理由，應予駁回。
三據上論結，本件抗告非有理由，爰裁定如主文。
中    華    民    國    95    年    3     月    31    日
                  民事第十六庭審判長法  官  沈方維
                                    法  官  王淇梓
                                    法  官  湯美玉
正本係照原本作成。
本裁定除以適用法規顯有錯誤為理由，並經本院許可外，不得再
抗告。如提起再抗告，應於收受後10日內委任律師為訴訟代理人
向本院提出再抗告狀。並繳納再抗告費新台幣１千元。
中    華    民    國    95    年    4     月    6     日
                                    書記官  賴淑真


司法院資訊處製作；財團法人民間司法改革基金會備份。
